臺灣屏東地方法院小額民事判決
111年度潮保險小字第2號
原      告  林明榮  

被      告  中國人壽保險股份有限公司

法定代理人  譚碩倫  
訴訟代理人  蔡瑞琪  
上列當事人間請求給付保險金事件，本院於民國111年5月17日言
詞辯論終結，判決如下：
    主  文
原告之訴駁回。
訴訟費用由原告負擔。
    事實及理由
一、原告主張：原告前於88年5月7日投保瑞士商環球瑞泰人壽保
    險股份有限公司台灣分公司（下稱瑞泰人壽）之終身壽險，
    並投保健康保險附約（定額加強型）。嗣瑞泰人壽之業務於
    96年7月25日由被告概括承受，被告並通知保戶，保險契約
    所有條款、內容、權利與義務均維持不變。詎原告於109年7
    月9日至被告高雄分公司辦理個人傷害保險刪除，並欲申請
    加保實支實付之「金康泰住院醫療限額給付健康保險附約」
    （下稱系爭附約），竟遭被告不附理由當場拒絕，經原告於
    109年8月6日向金管會評議中心申訴，被告乃於申訴期間通
    知原告可附加系爭附約（保單號碼：B0000000號），並於10
    9年9月1日加保生效。原告於109年9月14日因冠狀動脈疾病
    （下稱系爭疾病）急診接受心導管植入支架手術，向被告申
    請系爭附約理賠，被告卻以不符30日等待期為由拒絕理賠。
    為此起訴請求被告應支付保險理賠，並聲明：㈠被告應給付
    原告新臺幣（下同）10萬元。㈡願供擔保請准宣告假執行。
二、被告則以：系爭附約於109年9月1日生效，系爭疾病為系爭
    附約約定之30日等待期內之疾病，非屬系爭附約之保障範圍
    等語置辯。並聲明：㈠原告之訴駁回。㈡如受不利判決，願供
    擔保請准宣告免為假執行。
三、原告前以自身為要保人及被保險人，於88年5月7日向瑞泰人
    壽投保第0000000000號保險契約「新終身壽險」，並附加「
    健康保險附約（定額）」、「健康保險附約（加強型）」，
    前開保單於96年7月25日移轉由被告承受，原告於109年7月9
    日臨櫃要求附加系爭附約，經被告拒絕，原告於109年8月6
    日向財團法人金融消費評議中心提出申訴，被告嗣同意讓原
    告加保系爭附約，系爭附約於109年9月1日生效，惟原告於1
    09年9月14日因心悸、胸悶急診，經診斷為新房撲動：冠狀
    動脈疾病，進而住院接受氣球擴張與血管支架植入手術。原
    告向被告申請保險理賠，被告審查後，依「健康保險附約（
    定額）」給付保險金9,500元、依「健康保險附約（加強型
    ）」給付保險金65,400元，系爭附約部分則以不符30日等待
    期為由拒絕理賠等情，業據原告提出系爭保險附約、保單頁
    面、被告函文、診斷證明書、契約內容變更說明暨批註書等
    件為證，並為被告所不爭，堪信為真實。
四、法院之判斷
㈠、經查，系爭附約保單條款第一頁明確載明：本商品疾病之定
    義：係指被保險人自本附約生效日起持續有效三十日後（或
    復效日起）所發生之疾病等語。保單條款第2條第2項、第10
    條亦分別約定：本附約所稱「疾病」係指被保險人自本附約
    生效日起持續有效三十日後（或復效日起）所發生之疾病。
    被保險人於本附約有效期間內因第二條約定之疾病或傷害接
    受診療時，本公司依本附約約定給付各項保險金。有系爭附
    約影本在卷足憑（本院卷第44、45頁）。是依照前揭契約約
    定之反面解釋，於系爭附約生效日起，持續有效30日內所發
    生之疾病，即非系爭附約約定應給付保險金之範疇，應堪認
    定。原告附加系爭附約於109年9月1日生效後，於109年9月1
    4日即因系爭疾病住院治療，雖然不幸，惟確實係在生效後3
    0日內所發生，依照系爭附約，被告並無給付保險金之義務
    。
㈡、原告雖主張系爭附約如有疑義，應作有利於被保險人之解釋
    ，而被告曾承諾其承受瑞泰人壽業務絕不會影響原瑞泰人壽
    保戶之權益，保險契約所有條款、內容、權利與義務均維持
    不變等語。惟原告向瑞泰人壽投保之健康保險附約與系爭附
    約並不同一，且本件被告拒絕理賠之原因係疾病發生在系爭
    附約生效後之30日等待期內；雖則因被告先前之拒絕，使原
    告無法於109年7月9日即附加系爭附約，但原告嗣後於109年
    9月1日簽約時也同意從當日生效，並未要求將契約效力回溯
    ，此為原告所自承，是系爭附約於109年9月1日生效，系爭
    疾病發生於109年9月14日，屬於等待期內不保之疾病，解釋
    上並無任何疑義。
五、綜上所述，依照系爭附約約定，109年9月14日發生之系爭疾
    病，不屬於系爭附約第2條所約定之疾病，被告並無依照系
    爭附約第10條理賠保險金之義務，原告請求被告依系爭附約
    給付10萬元，為無理由，應予駁回。
六、據上論結，原告之訴為無理由，爰判決如主文。
中　　華　　民　　國　　111 　年　　5 　　月　　31　　日
                 潮州簡易庭      法　官    麥元馨
以上正本係照原本作成。
如不服本判決，應於判決送達後20日內，以判決違背法令為理由
，向本院提出上訴狀並表明上訴理由（上訴理由應表明：一、原
判決所違背之法令及其具體內容；二、依訴訟資料可認為原判決
有違背法令之具體事實），如未表明上訴理由者，應於上訴後20
日內向本院提出上訴理由書。如委任律師提起上訴者，應一併繳
納上訴審裁判費。 
中　　華　　民　　國　　111 　年　　5 　　月　　31　　日
                                  書記官　洪雅玲